es: Estilo de corte o preparación: Picado; En crema; Triturado; En cubitos; Corte francés; Mitades; Juliana; En granos; Trozos y tallos; En puré; Cuartos; Rallado; En rodajas; En tallos; En espiral; Puntas; Entero; Otro
ja: カットまたは準備スタイル: チョップド; クリーム状; クラッシュ; ダイスカット; フレンチカット; ハーフ; 千切り; ニブレット; ピース＆ステム; ピューレ; クォーター; シュレッド; スライス; スピア; スパイラルカット; 穂先; ホール; その他
sv: Skär- eller förberedelsestil: Hackad; Stuvad; Krossad; Tärnad; Franskskuren; Halvor; Julienne; Småbitar; Bitar och stjälkar; Puréad; Kvartar; Riven; Skivad; Spjut; Svarvad; Knoppar; Hel; Annat
sl-SI: Rezanje ali način priprave: Sesekljano; Kremno; Zdrobljeno; Narezano na kocke; Francoski rez; Polovice; Julienne; Zrna; Koščki in stebla; Pasirano; Četrtine; Naribano/natrgano; Narezano na rezine; Krhlji/stebla; Spiralno narezano; Vršički; Celo; Drugo
nl: Snij-/bereidingsstijl: Gehakt; À la crème; Geplet; In blokjes; Franse snit; Gehalveerd; Julienne; Korrels; Stukjes en steeltjes; Gepureerd; In kwarten; Versnipperd; In plakjes; Stengels; Gespiraliseerd; Koppen; Heel; Overig
de: Schnitt- bzw. Zubereitungsart: Gehackt; Cremig; Zerkleinert; Gewürfelt; Französischer Schnitt; Hälften; Julienne; Stückchen; Stücke und Stiele; Püriert; Viertel; Geraspelt; In Scheiben; Stangen; Spiralisiert; Spitzen; Ganz; Sonstige
lt-LT: Pjaustymo arba paruošimo stilius: Smulkinta; Trinta; Traiškyta; Pjaustyta kubeliais; Išilgai pjaustyta; Pusėmis; Pjaustyta šiaudeliais; Grūdeliai; Gabalėliai ir stiebai; Piurė; Ketvirčiais; Tarkuota; Pjaustyta griežinėliais; Stiebai; Spiralėmis; Viršūnėlės; Visa; Kita
cs: Styl řezu nebo přípravy: Nasekané; Krémové; Drcené; Na kostičky; Francouzský řez; Půlky; Julienne; Zrnka; Kousky a nožičky; Pasírované; Čtvrtky; Strouhané; Na plátky; Výhonky; Spirály; Špičky; Celé; Jiné
nb: Kutte- eller tilberedningsstil: Hakket; Kremet; Knust; I terninger; Fransk kuttet; Halvdeler; Julienne; Småbiter; Biter og stilker; Purert; I kvarte; Revet; I skiver; Stenger; Spiralisert; Topper; Hel; Annet
ro-RO: Stil de tăiere sau preparare: Tocat; Cremă; Zdrobit; Tăiat cubulețe; Tăiere franțuzească; Jumătăți; Julienne; Bucățele; Bucăți și tulpini; Piure; Sferturi; Mărunțit; Feliat; Tije; Spiralat; Vârfuri; Întreg; Altele
it: Stile di taglio o preparazione: Tritato; In crema; Schiacciato; A cubetti; Taglio alla francese; A metà; Julienne; A pezzetti; Pezzi e gambi; In purea; A quarti; Sfilacciato; A fette; A lancia; A spirale; Punte; Intero; Altro
fr: Style de coupe ou de préparation: Haché; À la crème; Écrasé; En dés; Coupe française; En moitiés; En julienne; Grains entiers; Morceaux et tiges; En purée; En quartiers; Râpé; En tranches; Tiges; En spirales; Pointes; Entier; Autre
en: Cut or preparation style: Chopped; Creamed; Crushed; Diced; French cut; Halves; Julienne; Niblets; Pieces and stems; Pureed; Quarters; Shredded; Sliced; Spears; Spiralized; Tips; Whole; Other
fi: Leikkaus- tai valmistustyyli: Pilkottu; Muhennettu; Murskattu; Kuutioitu; Ranskalainen leikkaus; Puolikkaat; Julienne; Jyvät; Palat ja varret; Soseutettu; Neljännekset; Raastettu; Viipaloitu; Tangot; Spiraalileikattu; Kärjet; Kokonainen; Muu
pt-PT: Corte ou estilo de preparação: Picado; Em creme; Esmagado; Em cubos; Corte francês; Metades; Juliana; Bagos; Pedaços e caules; Em puré; Quartos; Desfiado; Fatiado; Lanças; Espiralizado; Pontas; Inteiro; Outro
hr-HR: Stil rezanja ili pripreme: Sjeckano; Kremasto; Zdrobljeno; Na kockice; Francuski rez; Polovice; Julienne; Komadići; Komadići i stabljike; Pire; Četvrtine; Naribano; Narezano na kriške; Izdanci; Spiralno narezano; Vrhovi; Cijelo; Ostalo
el: Στυλ κοπής ή προετοιμασίας: Τεμαχισμένο; Κρεμώδες; Θρυμματισμένο; Κομμένο σε κύβους; Γαλλική κοπή; Μισά; Ζουλιέν; Μικρά κομμάτια; Κομμάτια και κοτσάνια; Πολτοποιημένο; Τέταρτα; Τριμμένο; Σε φέτες; Βλαστοί; Σε σχήμα σπιράλ; Άκρες; Ολόκληρο; Άλλο
da: Skæring eller tilberedningsstil: Hakket; Stuvet; Knust; I tern; Fransk snit; Halve; Julienne; Små stykker; Stykker og stilke; Puréret; Kvarte; Revet; I skiver; Stængler; Spiraliseret; Spidser; Hel; Andet
ru: Стиль нарезки или подготовки: Рубленый; Кремообразный; Измельченный; Нарезанный кубиками; Французская нарезка; Половинки; Жюльен; Зерна; Кусочки и ножки; Пюре; Четвертинки; Шинкованный; Нарезанный ломтиками; Стебли; Нарезанный спиралью; Верхушки; Целый; Другое
bg-BG: Стил на нарязване или подготовка: Нарязано; Кремообразно; Натрошено; На кубчета; На жулиени (French cut); Половинки; Жулиени; Парченца; Парченца и стъбла; Пюрирано; Четвъртинки; Настъргано; На филийки; Стръкове; Спираловидно; Връхчета; Цяло; Други
zh-TW: 切割或處理方式: 粗切; 糊狀; 碎狀; 丁狀; 法式切法; 對切; 絲狀; 粒狀; 片與莖幹; 泥狀; 四等份; 刨絲; 切片; 條狀; 螺旋狀; 尖端; 完整; 其他
vi: Kiểu cắt hoặc chế biến: Thái nhỏ; Nghiền nhuyễn; Nghiền nát; Thái lựu; Cắt kiểu Pháp; Cắt đôi; Thái sợi; Dạng hạt; Mảnh và thân; Xay nhuyễn; Cắt tư; Bào sợi; Thái lát; Cắt khúc; Cắt xoắn ốc; Phần ngọn; Nguyên; Khác
th: รูปแบบการหั่นหรือการเตรียมวัตถุดิบ: สับ; ครีม; บด; หั่นเต๋า; เฟรนช์คัต; หั่นครึ่ง; ซอยเส้น; หั่นท่อนเล็ก; ชิ้นและก้าน; เพียวเร; หั่นสี่; ขูดเส้น; หั่นแว่น; หั่นยาว; หั่นเกลียว; ยอด; ทั้งชิ้น; อื่นๆ
pl: Styl krojenia lub przygotowania: Posiekane; Kremowane; Kruszone; W kostkę; W paski; Połówki; Julienne; Ziarenka; Kawałki i łodygi; W formie purée; Ćwiartki; Szatkowane; W plastrach; Słupki; W spirale; Końcówki; Całe; Inne
sk-SK: Štýl rezu alebo prípravy: Nasekané; Krémové; Rozdrvené; Nakrájané na kocky; Francúzsky rez; Polovice; Julienne; Zrnká; Kúsky a stonky; Pyré; Štvrťky; Nastrúhané; Nakrájané na plátky; Výhonky; Špiralizované; Špičky; Celé; Iné
hu: Vágás vagy előkészítés stílusa: Aprított; Krémesített; Zúzott; Kockázott; Francia vágású; Felezett; Julienne; Morzsolt; Darabok és szárak; Pürésített; Negyedelt; Reszelt; Szeletelt; Szálak; Spirálozott; Csúcsok; Egész; Egyéb
zh-CN: 切割或预处理方式: 切碎; 奶油状; 压碎; 切丁; 法式切法; 对半切; 切丝; 切粒; 碎块和茎干; 制成泥状; 四等分; 刨丝; 切片; 切条; 螺旋切; 嫩尖; 完整; 其他
ko: 절단 또는 손질 방식: 잘게 썬; 크림을 넣은; 으깬; 깍둑썰기한; 프렌치 컷; 2등분한; 채썬; 낟알; 조각 및 줄기; 퓌레; 4등분한; 잘게 찢은; 얇게 썬; 스피어; 나선형으로 썬; 끝부분; 통째로; 기타
pt-BR: Corte ou estilo de preparação: Picado; Em creme; Triturado; Em cubos; Corte francês; Metades; Julienne; Em grãos; Pedaços e talos; Em purê; Em quartos; Desfiado; Fatiado; Hastes; Em espiral; Pontas; Inteiro; Outros
tr: Kesim veya hazırlık stili: Doğranmış; Kremalı; Ezilmiş; Küp doğranmış; Jülyen doğranmış; Yarım; Jülyen; Tane; Parça ve saplar; Püre; Çeyrek; Kıyılmış; Dilimlenmiş; Uzun dilim; Spiral doğranmış; Uçlar; Bütün; Diğer